Minutes et répertoires du notaire François ROBINEAU, 17 octobre 1744 - décembre 1766 (étude XXVII)
Archives nationales
- Minutes de François ROBINEAU, 1741 - 1784; MC/ET/XXVII/229 - MC/ET/XXVII/859
  - Minutes. 1748, juillet - août, juillet - août 1748; MC/ET/XXVII/246
    - Inventaire après décès de la femme de Jean Mansard de Jouy, architecte, demeurant rue Beaurepaire., 17 août 1748; MC/ET/XXVII/246
      inventaire après décès; Beaurepaire (rue); Mansart de Jouy, Jean Hardouin- (1705-1779); architecte
    - Porchon (Barnabé) entrepreneur de bâtiments du roi à Versailles § Vente, 24 août 1748; MC/ET/XXVII/246
      acte de vente; Porchon, Barnabé
    - Porchon (Barnabé) entrepreneur de bâtiments du roi à Versailles § Vente de maison à .., 27 août 1748; MC/ET/XXVII/246
    - David (Antoine) marchand tapissier à Versailles § Vente de maison par la veuve de .., 27 août 1748; MC/ET/XXVII/246
      acte de vente; David, Antoine
    - Bail par Jacques Caffiéry, sculpteur ciseleur ordinaire du roi, demeurant rue des Canettes., 31 août 1748; MC/ET/XXVII/246
      bail; Canettes (rue des); Caffiéri, Jacques (1678-1755); sculpteur
  - Minutes. 1748, septembre - octobre, septembre - octobre 1748; MC/ET/XXVII/247
    - Henin (Charles) maître menuisier tourneur du roi rue du Colombier § bail, 1er septembre 1748; MC/ET/XXVII/247
      bail; Henin, Charles
    - Chassy (Laurent) tailleur de pierres au bourg de Saint-Thuvier § acte de notoriété aux dires de .., 8 septembre 1748; MC/ET/XXVII/247
      Chassy, Laurent
    - Filleul (Joseph François) valet de chambre, horloger ordinaire de M/me/ la Dauphine à Versailles § Traité, 17 septembre 1748; MC/ET/XXVII/247
      Filleul, Joseph François
    - Reguillon (François) horloger et citoyen de Genève Enclos de l'abbaye de Saint-Germain des Près § procuration, 17 septembre 1748; MC/ET/XXVII/247
      procuration; Reguillon, François
    - Bail par la veuve de Jean Richard, architecte., 24 septembre 1748; MC/ET/XXVII/247
      bail; Richard, Jean; architecte
    - Letellier (Louis) marchand tapissier rue de Buci § bail de meubles, 25 septembre 1748; MC/ET/XXVII/247
      bail; Letellier, Louis
    - Loyal (François Charles) marchand tapissier rue de la Verrerie § transaction, 26 septembre 1748; MC/ET/XXVII/247
      accord; Loyal, François Charles
    - Pleney (Antoine), maître menuisier ordinaire de la chambre du roi, rue des Francs-Bourgeois § Obligation et délégation, 14 octobre 1748; MC/ET/XXVII/247
      obligation; Pleney, Antoine
    - Helie (Pierre François) horloger Rue Mazarine § Constitution, 19 octobre 1748; MC/ET/XXVII/247
    - Deverrié (Jean Benoît) tapissier et pensionnaire du roi rue de Beauvais § dépôt de pièces, 20 octobre 1748; MC/ET/XXVII/247
    - Morblanc (Jean Gabriel) maître maçon rue des Ecouffes § transport de rente, 26 octobre 1748; MC/ET/XXVII/247
      transport de droits; Morblanc, Jean Gabriel
    - Testament d'Edward Pennant, écuyer, natif de la province de Flint, principauté de Galles, demeurant ordinairement à Marseille, logé à Paris, hôtel d'York, rue des Mauvais-Garçons, paroisse Saint-Sulpice., 2 mai 1770; MC/ET/XXVII/247
      Fichier dit 'général' XVIIe-XVIIIe siècles, supplément (620 actes), par Claire Béchu et Guillaume Nahon, 1995-2000. (fichier papier entièrement dématérialisé; voir contexte dans le Plan d’orientation général - Notaires de Paris, guides thématiques du Minutier).
      Date de création de la notice: 2009
      testament; Royaume-Uni; Marseille (Bouches-du-Rhône); York (hôtel d'); Mauvais-Garçons (rue des); Pennant, Edward
    - Procuration concernant Edward Pennant, écuyer, demeurant ordinairement à Marseille, logé à Paris, hôtel d'Entragues, rue de Tournon, paroisse Saint-Sulpice., 16 juin 1770; MC/ET/XXVII/247
      procuration; Marseille (Bouches-du-Rhône); Tournon (rue de); Pennant, Edward
  - Minutes. 1748, novembre - décembre, novembre - décembre 1748; MC/ET/XXVII/248
    - Lequin (Jean), marchand orfèvre, quai Pelletier § Transport, 5 novembre 1748; MC/ET/XXVII/248
      cession; Lequin, Jean
    - Leclerc (Thomas) maître évantailliste Cul de Sac des Peintres § atermoiement, 7 novembre 1748; MC/ET/XXVII/248
      Leclerc, Thomas
    - Javault (Mathurin), maître menuisier, rue de Grenelle § Inventaire après décès de .., 9 novembre 1748; MC/ET/XXVII/248
      inventaire après décès; Javault, Mathurin
    - Mariage de Louis Tessier, élève de peinture de l'académie de la manufacture des Gobelins, travaillant de présent aux peintures de l'appartement de la reine aux Gobelins., 11 novembre 1748; MC/ET/XXVII/248
      contrat de mariage; Gobelins (manufacture des); Tessier, Louis; peintre; étudiant
    - Tessier (Germain) tapissier du roi § Mariage du fils de feu .., 11 novembre 1748; MC/ET/XXVII/248
      contrat de mariage; Tessier, Germain
    - Gallien (Edmé), marchand orfèvre joaillier, rue de la Savaterie § Transport de rente, 12 novembre 1748; MC/ET/XXVII/248
      transport de droits; Gallien, Edmé
    - Fauque (Jean Joseph) maître menuisier rue des Deux Anges § Notoriété aux dires de .., 20 novembre 1748; MC/ET/XXVII/248
      Fauque, Jean Joseph
    - Maréchal (Antoine Remi) maître doreur sur métaux rue du Château Bourbon § Notoriété aux dires de .., 22 novembre 1748; MC/ET/XXVII/248
      Maréchal, Antoine Rémi
    - Liez Joseph, maître menuisier, rue de Verneuil § Déclaration rapportée, 23 novembre 1748; MC/ET/XXVII/248
      déclaration; Liez, Joseph
    - Aluke (Guillaume) horloger rue Guisarde § procuration, 24 novembre 1748; MC/ET/XXVII/248
      procuration; Aluke, Guillaume
    - Obligation concernant Nicolas Girardin, maître peintre, ancien directeur de l'académie de Saint-Luc, demeurant rue Cassette., 7 décembre 1748; MC/ET/XXVII/248
      obligation; Cassette (rue); Girardin, Nicolas; peintre
    - Leclerc (Jean Toussaint) maître et marchand tapissier rue des Petits Augustins § bail, 15 décembre 1748; MC/ET/XXVII/248
      bail; Leclerc, Jean Toussaint
    - Woudster (Dominique), fabricant de couleurs pour les peintres, à Paris § quittance, 15 décembre 1748; MC/ET/XXVII/248
      quittance; Woudster, Dominique
    - Gaineau (Louis), maître peintre et marchand de couleurs, rue des Boucheries § Quittance, 15 décembre 1748; MC/ET/XXVII/248
      quittance; Gaineau, Louis
    - Magny (Alexis) horloger Enclos de l'abbaye Saint Germain des Prés § apprentissage, 16 décembre 1748; MC/ET/XXVII/248
      contrat d'apprentissage; Magny, Alexis
    - Gallien (Edmé), marchand orfèvre joaillier, rue de la Savaterie § Dépôt des pièces, 17 décembre 1748; MC/ET/XXVII/248
      dépôt de pièces; Gallien, Edmé
    - Gallier (Jean Simon) maître orfèvre rue de Buci § Inventaire après décès de la femme de .., 20 décembre 1748; MC/ET/XXVII/248
      inventaire; Gallier, Jean Simon
    - Fiard (Jean Baptiste) menuisier Cour du Dragon § Mariage de .., 27 décembre 1748; MC/ET/XXVII/248
      contrat de mariage; Fiard, Jean Baptiste
  - Minutes. 1749, janvier - mars, janvier - mars 1749; MC/ET/XXVII/249
    - Breton (Jean) maçon rue de Grenelle § déclaration et conventions, 7 janvier 1749; MC/ET/XXVII/249
      déclaration; Breton, Jean
    - Bizet (Michel Philippe) maître menuisier à Paris § Consentement, 8 janvier 1749; MC/ET/XXVII/249
    - Inventaire après décès de Pierre Louis Demarine, agent de change, demeurant rue Courtauvillain, mentionnant une tapisserie de l'Histoire de Tobie., 11 janvier 1749; MC/ET/XXVII/249
      inventaire après décès; Courtauvillain (rue); Demarine, Louis; agent de change
    - Moutier (François), maître menuisier, à Chaillot § Transaction, 12 janvier 1749; MC/ET/XXVII/249
      accord; Moutier, François
    - Notoriété aux dires de Jean Baptiste MERY. Maître de danse. Grande rue des Boucheries., 13 janvier 1749; MC/ET/XXVII/249
      notoriété; Mery, Jean-Baptiste; danseur; enseignant
    - Javault (Mathurin) maître menuisier rue de Grenelle § bail par la veuve de .., 15 janvier 1749; MC/ET/XXVII/249
      bail; Javault, Mathurin
    - Prévost (Jacques), marchand orfèvre, rue Pavée § Constitution, 16 janvier 1749; MC/ET/XXVII/249
      constitution de rente; Prévost, Jacques
    - Chanu (Jacques) horloger rue des Mauvais Garçons § Notoriété aux dires de .., 30 janvier 1749; MC/ET/XXVII/249
      Chanu, Jacques
    - Dumesnil (Maurice) horloger rue des Mauvais Garçons § Notoriété aux dires de .., 30 janvier 1749; MC/ET/XXVII/249
      Dumesnil, Maurice
    - Lequin (Jean), marchand orfèvre, quai Pelletier § Mariage de la fille de .., 16 février 1749; MC/ET/XXVII/249
      contrat de mariage; Lequin, Jean
    - Cour (Jean Louis), marchand orfèvre, rue Saint-Louis § Mariage de .., 16 février 1749; MC/ET/XXVII/249
      contrat de mariage; Cour, Jean Louis
    - Damiset (Jerome Amat) maître graveur en or au Pont au Change § Procuration, 27 février 1749; MC/ET/XXVII/249
      procuration; Damiset, Jérome Amat
    - Renié (Pierre), maître menuisier, rue Basse du Rempart § Bail, 11 mars 1749; MC/ET/XXVII/249
      bail; Renié, Pierre
    - Convention entre Marie Dormeval et Jean-François Desperaux, maître maçon, pour la construction d'une maison de quatre étages rue de Satory à Versailles., 13 mars 1749; MC/ET/XXVII/249
      Précisions sur les lieux: Versailles (Yvelines)--Satory (rue de)
      convention; Versailles (Yvelines); Desperaux, Jean François; Dormeval, Marie; maçon
    - Desperaux (Jean François) maître maçon, entrepreneur de bâtiments à Versailles § Conventions, 13 mars 1749; MC/ET/XXVII/249
      Desperaux, Jean François
    - Gerard (François Louis) marchand tapissier rue du Sepulcre § bail à .., 14 mars 1749; MC/ET/XXVII/249
      bail; Gerard, François Louis
    - Normand (Claude) maître fondeur rue Jean-Painmollet § quittance, 27 mars 1749; MC/ET/XXVII/249
      quittance; Normand, Claude
  - Minutes. 1749, avril - juin, avril - juin 1749; MC/ET/XXVII/250
    - Leconte (Jean Gérard) marchand bijoutier Enclos de l'abbaye Saint-Germain-des-Prés § Quittance, 7 juin 1747; MC/ET/XXVII/250
      quittance; Leconte, Jean Gérard
    - Bouillard (Henri Thomas) menuisier rue des Fossés de M. le Prince § Inventaire après décès de la mère de .., 9 avril 1749; MC/ET/XXVII/250
      inventaire; Bouillard, Henri Thomas
    - Tonnellier (Jacques), maître menuisier, rue Saint-Placide § Testament de .., 9 avril 1749; MC/ET/XXVII/250
      testament; Tonnellier, Jacques
    - Favre (Laurent) horloger, natif de Genève à Paris § Inventaire après décès de .., 11 avril 1749; MC/ET/XXVII/250
      inventaire; Favre, Laurent
    - Lefevre (François Leon) marchand tapissier rue Bourbon le Château § transport de rente, 16 avril 1749; MC/ET/XXVII/250
      transport de droits; Lefevre, François Leon
    - Bonnejois (Michel) marchand tapissier rue Mazarine § Inventaire après décès de .., 25 avril 1749; MC/ET/XXVII/250
      inventaire; Bonnejois, Michel
    - Ducler (Louis Alexandre), vitrier et peintre à Corbeil § Procuration, 25 avril 1749; MC/ET/XXVII/250
      procuration; Ducler, Louis Alexandre
    - Laurent (François) marchand tapissier rue des Deux Portes § quittance, 28 avril 1749; MC/ET/XXVII/250
      quittance; Laurent, François
    - Deverrié (Jean Baptiste) tapissier rue de Beauvais § Notoriété aux dires de .., 3 mai 1749; MC/ET/XXVII/250
      Deverrié, Jean Baptiste
    - Granderie (Louis François) marchand tapissier rue du Four § Conventions, 22 mai 1749; MC/ET/XXVII/250
      Granderie, Louis François
    - Gallien (Edme) marchand bijoutier rue de la Savaterie § transport de rente, 31 mai 1749; MC/ET/XXVII/250
      transport de droits; Gallien, Edme
    - Delamarche (Jacques François Henri) maître horloger rue du Marché Palu § alloué, 9 juin 1749; MC/ET/XXVII/250
      Delamarche, Jacques François Henri
    - Cluzel (Guillaume) tapissier rue des Fossés Mr. le Prince § transaction et obligation, 13 juin 1749; MC/ET/XXVII/250
      obligation; accord; Cluzel, Guillaume
    - Guyot (Antoine) maître serrurier place de cimetière § quittance de remboursement, 16 juin 1749; MC/ET/XXVII/250
      quittance; Guyot, Antoine
    - Delapierre (Joseph), maître peintre, grande rue du Faubourg Saint-Martin § Accord de faucille, 24 juin 1749; MC/ET/XXVII/250
      accord; Delapierre, Joseph
    - Richard (Jean) architecte § bail par la veuve de .., 25 juin 1749; MC/ET/XXVII/250
      bail; Richard, Jean
    - Mercier (Jean François) Marchand tapissier rue des Saints Pères § Mariage de la fille de .., 25 juin 1749; MC/ET/XXVII/250
      contrat de mariage; Mercier, Jean François
    - Claviez (Pierre Joseph) maître tapissier paroisse Saint Jean en Grève § décharge à .., 28 juin 1749; MC/ET/XXVII/250
      Claviez, Pierre Joseph
  - Minutes. 1749, juillet - septembre, juillet - septembre 1749; MC/ET/XXVII/251
    - Elie (Silvain) maître maçon rue du Vieux Colombier § Bail, 7 juillet 1749; MC/ET/XXVII/251
      bail; Elie, Silvain
    - Belle (Samuel Pierre) marchand joaillier rue de la Pelleterie § Constitution viagère, 10 juillet 1749; MC/ET/XXVII/251
      Belle, Samuel Pierre
    - Delaporte (Jean François) éventailliste Cul de Sac de la Porte aux Peintres § Compte d'exécution testamentaire, 17 juillet 1749; MC/ET/XXVII/251
      Delaporte, Jean François
    - Garnon (François) marchand éventailliste Cul de Sac de la Porte aux Peintres § Accord, réduction de legs et abandon, 17 juillet 1749; MC/ET/XXVII/251
      accord; Garnon, François
    - Sebolt (Jacques) maçon rue de Sépulcre § transport de droits successifs, 19 juillet 1749; MC/ET/XXVII/251
      transport de droits; Sebolt, Jacques
    - Partage par Nicolas Girardin, maître peintre, demeurant rue Cassette., 21 juillet 1749; MC/ET/XXVII/251
      partage; Cassette (rue); Girardin, Nicolas; peintre
    - Guichard (François), maître peintre, rue du Cherche-Midi § Partage, 21 juillet 1749; MC/ET/XXVII/251
      partage; Guichard, François
    - Contat (Jean Jacques), maître peintre, rue Saint-Honoré § Partage, 21 juillet 1749; MC/ET/XXVII/251
      partage; Contat, Jean Jacques
    - éventailliste (allouée) § contrat pour 6 ans entre Jean Pigeaux, traiteur à Saint-Germain-en-Laye, et François Garnon, marchand éventailliste, au profit de Marie Anne Pigeaux, âgée de 12 ans, nièce de Jean, Logée, nourrie, blanchie par son maître. Moyennant 150 l., 24 juillet 1749; MC/ET/XXVII/251
    - Garnon (François) marchand éventailliste Cul de Sac de la Porte aux Peintres § Allouée, 24 juillet 1749; MC/ET/XXVII/251
      Garnon, François
    - Deverrié (Jean Benoît) tapissier et pensionnaire du roi rue de Beauvais § titre nouvel, 26 juillet 1749; MC/ET/XXVII/251
      titre nouvel; Deverrié, Jean Benoît
    - Reconnaissance et décharge concernant Jean Charles François, graveur ordinaire du roi de Pologne, demeurant rue Saint-Landry., 31 juillet 1749; MC/ET/XXVII/251
      reconnaissance; décharge; Saint-Landry (rue); François, Jean Charles; graveur
    - Tiercelet (Gilles) architecte rue du Four § Obligation, 1er août 1749; MC/ET/XXVII/251
      obligation; Tiercelet, Gilles
    - Duhamel (Pierre), marchand orfèvre, à Paris § Mariage du fils de feu .., 3 août 1749; MC/ET/XXVII/251
      contrat de mariage; Duhamel, Pierre
    - Duhamel (François Pierre), marchand orfèvre, rue de Buci § Mariage de .., 3 août 1749; MC/ET/XXVII/251
      contrat de mariage; Duhamel, François Pierre
    - Berthelot (Claude) maître menuisier rue du Sabot § bail, 19 août 1749; MC/ET/XXVII/251
    - Helie (Pierre François) horloger rue Saint Honoré § reconstitution, 28 août 1749; MC/ET/XXVII/251
    - Marguet (Philippe), maître menuisier, rue des Marais § Compte et décharge, 31 août 1749; MC/ET/XXVII/251
      compte; décharge; Marguet, Philippe
    - Liquidation des droits de Jean Mansart de Jouy, architecte, demeurant rue Beaurepaire, sur la succession de monsieur Demarine., 23 septembre 1749; MC/ET/XXVII/251
      partage; Beaurepaire (rue); Demarine (M.); Mansart de Jouy, Jean Hardouin- (1705-1779); architecte
    - Caillon (Jean) maître menuisier rue de Vaugirard § Vente, 29 septembre 1749; MC/ET/XXVII/251
      acte de vente; Caillon, Jean
    - Deverrié (Jean Benoît) joaillier rue de Beauvais § procuration, 30 septembre 1749; MC/ET/XXVII/251
      procuration; Deverrié, Jean Benoît
  - Minutes. 1749, octobre - décembre, octobre - décembre 1749; MC/ET/XXVII/252
    - Girard (Jean) maître et marchand tapissier rue du Four § bail de meubles, 3 octobre 1749; MC/ET/XXVII/252
      bail; Girard, Jean
    - Leclerc (Etienne) marchand tapissier sous les Piliers des Halles § Vente de meubles, 4 octobre 1749; MC/ET/XXVII/252
      acte de vente; Leclerc, Etienne
    - Marteau de la Croix maître maçon entrepreneur de bâtiment rue Quincampoix § Comparution et remboursement et Vente, 6 octobre 1749 - 7 octobre 1749; MC/ET/XXVII/252
      acte de vente; Marteau de la Croix, M.
    - Gallien (Simon), marchand orfèvre, rue de Buci § Bail, 8 octobre 1749; MC/ET/XXVII/252
    - Toutin (Félix François) maître éventailliste à Paris § Inventaire après décès de la veuve de .., 11 octobre 1749; MC/ET/XXVII/252
      inventaire; Toutin, Félix François
    - Sauviat du Granmont (Jean) entrepreneur de bâtiments rue des Ciseaux § Conventions et délégation, 16 octobre 1749; MC/ET/XXVII/252
      Sauviat du Granmont, Jean
    - Dufour (François Pierre), maître peintre, rue du Petit Hurleur § Inventaire après décès de la mère de .., 7 novembre 1749; MC/ET/XXVII/252
      inventaire après décès; Dufour, François Pierre
    - Dufour (Claude Ignace),maître peintre, à Paris § Inventaire après décès de la veuve de .., 7 novembre 1749; MC/ET/XXVII/252
      inventaire; Dufour, Claude Ignace
    - Tiercelet (Gilles) Architecte des bâtiments rue du Four § bail, 27 novembre 1749; MC/ET/XXVII/252
      bail; Tiercelet, Gilles
    - Partage de la succession du sieur Demarine., 29 novembre 1749; MC/ET/XXVII/252
      partage; Demarine (M.)
    - Huard (Marin) Serrurier à Verrières § Mariage de la fille de .., 19 décembre 1749; MC/ET/XXVII/252
      contrat de mariage; Huard, Marin
    - Bourdon (Louis) marchand tapissier à Troyes § apprentissage du fils de feu .., 26 décembre 1749; MC/ET/XXVII/252
      contrat d'apprentissage; Bourdon, Louis
    - Caillon (Jean) maître menuisier Rue des Vieilles Thuileries § reconnaissance portant compte, 27 décembre 1749; MC/ET/XXVII/252
      reconnaissance; Caillon, Jean
  - Minutes. 1750, janvier - mars, janvier - mars 1750; MC/ET/XXVII/253
    - Dufour (Claude Ignace), maître peintre, à Paris § Partage de la succession de la veuve de .., 2 janvier 1750; MC/ET/XXVII/253
      partage; Dufour, Claude Ignace
    - Dufour (François Pierre), maître peintre, rue du Grand Hurleur § Partage, 2 janvier 1750; MC/ET/XXVII/253
      partage; Dufour, François-Pierre
    - Tiercelet (Gilles) Architecte entrepreneur de bâtiments rue du Four § Convention, 30 janvier 1750; MC/ET/XXVII/253
      Tiercelet, Gilles
    - Roudier (François) marchand tapissier rue des Cinq Diamants § obligation, 31 janvier 1750; MC/ET/XXVII/253
      obligation; Roudier, François
    - Favre (Laurent) natif de Genève, horloger de Paris § Partage de la succession de .., 3 février 1750; MC/ET/XXVII/253
      partage; Favre, Laurent
    - Mely (Jean) horloger à Genève § partage, 3 février 1750; MC/ET/XXVII/253
      partage; Mely, Jean
    - Danjean (Simon Philippe) maître et marchand tapissier rue Pirouette § bail de meubles, 18 février 1750; MC/ET/XXVII/253
      bail; Danjean, Simon Philippe
    - Bail par Pierre Bosery, architecte, demeurant rue des Saints-Pères., 20 février 1750; MC/ET/XXVII/253
      bail; Saints-Pères (rue des); Bosery, Pierre; architecte
    - Supigeaux ou Supligeau (Pierre) sculpteur Chaussée Gerand Piste § acquiscement et quittance, 21 février 1750; MC/ET/XXVII/253
      quittance; Supigeaux ou Supligeau, Pierre
    - Denis (Louis) maçon entrepreneur de bâtiments rue et place Maubert § transport de rente, 22 février 1750; MC/ET/XXVII/253
      transport de droits; Denis, Louis
    - Dulin (Jean Baptiste) maître menuisier; rue de Bourbon § bail, 23 février 1750; MC/ET/XXVII/253
      bail; Dulin, Jean Baptiste
    - Bonneval (Toussaint) maître sculpteur chaussée Grand Pinte § acquiescement et quittance, 24 février 1750; MC/ET/XXVII/253
      quittance; Bonneval, Toussaint
    - Dubois (Pierre), peintre, rue du Four § Renonciation, 1er mars 1750; MC/ET/XXVII/253
      renonciation; Dubois, Pierre
    - Bail par la veuve de Jean Richard, architecte, demeurant rue du Four., 23 mars 1750; MC/ET/XXVII/253
      bail; Four (rue du); Richard, Jean; architecte
    - Chavagnac (Michel) maître maçon rue du Four § Obligation, 25 mars 1750; MC/ET/XXVII/253
      obligation; Chavagnac, Michel
  - Minutes. 1750, avril - juin, avril - juin 1750; MC/ET/XXVII/254
    - Pinabel (François) maître maçon rue Pavée § déclaration, 7 avril 1750; MC/ET/XXVII/254
      déclaration; Pinabel, François
    - Blondel (Paul Henri) horloger Enclos de l'abbaye Saint-Germain des Près § Société, 10 avril 1750; MC/ET/XXVII/254
      Blondel, Paul Henri
    - Auboin (Jean Scifion) horloger Enclos de l'abbaye Saint-Germain-des-Prés § Vente de fonds, 11 avril 1750; MC/ET/XXVII/254
      acte de vente; Auboin, Jean Scifion
    - Blondel (Paul Henri) horloger enclos de l'abbaye Saint-Germain des Près § Vente de fonds, 11 avril 1750; MC/ET/XXVII/254
      acte de vente; Blondel, Paul Henri
    - Dupechez (Etienne) dessinateur en l'architecture rue du Four § procuration, 14 avril 1750; MC/ET/XXVII/254
      procuration; Dupechez, Etienne
    - Déclaration au terrier. François Monservin. Maître de danse. Petite rue Taranne., 18 avril 1750; MC/ET/XXVII/254
      déclaration; Monservin, François; danseur; enseignant
    - Déclaration au terrier de l'abbaye de Saint-Germain et reconnaissance de propriété par Louis Guy Guerapin de Vauréal, évêque de Rennes, du ci-devant hôtel de Pompadour, à présent hôtel de Rochechouard, rue de Grenelle, quartier Saint-Germain-des-Prés, 12 mai 1750; MC/ET/XXVII/254
      Mention dans le répertoire du notaire coté:
      MC/RE/XXVII/4
      Date de création de la notice: 2012
      titre nouvel; Saint-Germain-des-Prés (hameau); Grenelle (rue de); Guerapin de Vaureal, Louis Guy; évêque; abbé
    - Dépôt par Jean Charles François, graveur ordinaire du roi de Pologne, demeurant rue Saint-Landry., 16 mai 1750; MC/ET/XXVII/254
      dépôt de pièces; Saint-Landry (rue); François, Jean Charles; graveur
    - Devis et marché des ouvrages de maçonnerie pour la construction d'une maison sise rue Saint-Dominique au Gros-Caillou., 28 mai 1750; MC/ET/XXVII/254
      devis; marché; Saint-Dominique (rue)
    - Coquelet (Jean François), peintre, rue de Condé § Déclaration, 30 mai 1750; MC/ET/XXVII/254
      déclaration; Coquelet, Jean François
    - Henin (Charles) maître menuisier rue du Colombier § déclaration, 10 juin 1750; MC/ET/XXVII/254
      déclaration; Henin, Charles
    - Cochard (Antoine François) maître menuisier rue du Regard § Vente, 19 juin 1750; MC/ET/XXVII/254
      acte de vente; Cochard, Antoine François
    - Droigny (René) marchand tapissier rue Saint Honoré § transport de rente, 23 juin 1750; MC/ET/XXVII/254
      transport de droits; Droigny, René
  - Minutes. 1750, juillet - septembre, juillet - septembre 1750; MC/ET/XXVII/255
    - Claveau (Pierre) maître maçon rue Neuve Guillemin § bail, 23 juillet 1750; MC/ET/XXVII/255
      bail; Claveau, Pierre
    - Ridé (Claude Jean), orfèvre, au Marché Neuf § Transport et bail, 3 août 1750; MC/ET/XXVII/255
      cession; bail; Ridé, Claude Jean
    - Lenoir (Henri) maçon grande rue du fg. Saint Jacques § Vente de fouilles de terre, 16 août 1750; MC/ET/XXVII/255
      acte de vente; Lenoir, Henri
    - Bertrand (Charles) horloger à Versailles § bail, 30 août 1750; MC/ET/XXVII/255
      bail; Bertrand, Charles
    - Marcel (Joseph), maître menuisier, rue du Dragon § Don mutuel, 2 septembre 1750; MC/ET/XXVII/255
      donation; Marcel, Joseph